臺灣臺北地方法院裁定
110年度北秩字第361號
移送機關    臺北市政府警察局中山分局

被移送人    韓玉瑋




上列被移送人因違反社會秩序維護法案件，經移送機關以民國11
0年11月30日北市警中分刑字第1103045500號移送書移送審理，
本院裁定如下：
    主  文
韓玉瑋不罰。
    事實理由及證據
一、移送意旨略以：露天拍賣網站賣家帳號「fi0000000」（下
    稱系爭帳號）於民國110年10月9日在網站上未經許可販賣警
    械，經查該帳號註冊之聯絡電話為000000000（下稱系爭門
    號），為亨元利國際運通有限公司（下稱亨元利公司）所有
    ，被移送人韓玉瑋為該公司之代表人，亨元利公司提供電話
    予東莞市常平優購電商工作室（下稱東莞工作室）使用，並
    為該工作室代理大陸進口臺灣快遞貨物報關、派件及代收款
    項之各項客服，難謂對於上開購物網站上所販賣之警械不知
    情，所為顯有幫助他人實施違法行為之虞，因認被移送人違
    反社會秩序維護法第17條、第63條第1項第8款之行為。
二、按犯罪事實應依證據認定之，無證據不得認定犯罪事實。檢
    察官就被告犯罪事實，應負舉證責任，並指出證明之方法。
    不能證明被告犯罪或其行為不罰者，應諭知無罪之判決，刑
    事訴訟法第154條第2項、第161條第1項、第301條第1項分別
    定有明文。另法院受理違反社會秩序維護法案件，除社會秩
    序維護法有規定者外，準用刑事訴訟法之規定。警察機關移
    請裁定之案件，該管簡易庭認為不應處罰為適當者，得逕為
    不罰之裁定，社會秩序維護法第45條第2項、第92條亦有明
    文。又移送機關對於移送之違反社會秩序事實，應負提出證
    據及說服之實質舉證責任。倘其所提出之證據，無從說服法
    院，自應為被移送人不罰之諭知。
三、經查，被移送人雖坦承系爭門號為伊所申請，且系爭門號自
    109年9月10日起至111年1月3日止登記為被移送人經營之亨
    元利公司使用中，而系爭帳號亦於110年3月25日由系爭門號
    所認證，有警詢筆錄、手機發送認證紀錄、台灣之星資料查
    詢在卷可稽。惟被移送人辯稱：亨元利公司僅係為東莞工作
    室代購電話卡，並為該工作室代理大陸進口台灣快遞貨物報
    關、派件及代收款項之各項客服，伊並未經營網路拍賣，網
    路上廣告均係東莞工作室所刊登，亦不知悉有販賣警械之事
    情等語，並提出代購電話卡之契約書及合約書附卷可參。而
    綜觀上開契約書及合約書，可見亨元利公司僅係受託為東莞
    工作室申報輸入貨物，收取清關費用，則系爭門號既係亨元
    利公司為東莞工作室所代購並交由東莞工作室使用，是東莞
    工作室購入系爭門號後如何使用系爭門號，顯非亨元利公司
    得以事先知悉。又系爭帳號之會員基本資料亦未顯示其使用
    人即係委託被移送人代購電話卡之東莞工作室，有會員基本
    資料在卷可憑，則系爭帳號是否即為東莞工作室所有，尚有
    可疑。另本件並無證據證明系爭帳號在網站上販售警棍之廣
    告係被移送人所為，移送機關亦未於被移送人處所扣得前揭
    廣告所販賣之警械，自難僅以系爭門號為亨元利公司所申辦
    ，即認定被移送人有幫助販賣警械之行為。移送機關復未提
    出其他證據證明被移送人確有上開違反社會秩序之行為，自
    應為不罰之諭知。
四、依社會秩序維護法第45條第2項，裁定如主文。
中　　華　　民　　國　　111 　年　　3 　　月　　 7　　日
　                  臺北簡易庭　　法　官  陳仁傑
以上正本係照原本作成。
如不服本裁定，得於裁定書送達之翌日起5日內，以書狀敘述理
由，向本庭（100006臺北市○○○路○段000巷0號）提起抗告。
中　　華　　民　　國　　111 　年　　3 　　月　　 7　　日
                                  書記官  黃進傑